# 请教陈版，关于合伙企业投资收益

提问人：zhouyanqun1985 时间：2016-12-13 14:41:04
收益来源于合伙企业，大股东实际上是在合伙企业承诺的基础上再承诺。投资合伙企业的主要目的是为了取得较高的投资收益，承诺的保底收益实际就是因为A公司是上市公司，怕侵占了中小股东利益，故做出了该承诺。该项投资与固定收益类的投资存在明显不同，按照该保底收益计入到相应会计期间的话，如果投资年度类有较好的投资收益会明显高于保底金额，但只有分配到账后才能确认相应的投资收益。

回答人：chenyiwei
合伙企业自身承诺的保底收益部分，上市公司可以参照利息收入的方式逐期计提确认（前提是该保底收益率是合理、公允的，且可以合理保证收到保底款）；大股东承诺的保底收益部分在实际收到时计入资本公积。